臺灣臺中地方法院民事判決　　　　　　 100年度小上字第23號
上　訴　人　王珍玲
訴訟代理人　高志明律師
被　上訴人　廣喬國際實業有限公司
法定代理人　彭晶瑛
訴訟代理人　吳錦修
上列當事人間請求損害賠償事件，上訴人對於民國100年2月14日
本院臺中簡易庭99年度中小字第3039號第一審小額民事判決提起
上訴，本院判決如下：
    主      文
上訴駁回。
第二審訴訟費用新臺幣壹仟伍佰元由上訴人負擔。
    事實及理由
一、上訴人即原告（下稱上訴人）在原審起訴主張：被上訴人於
    民國97年8月25日向上訴人承攬上訴人所有門牌號碼臺中市
    ○○區○○路162巷3號3A17樓房屋之室內設計裝修工程，被
    上訴人應施作項目包括「水電弱電工程-系統櫃體遮住插座
    電源拉出（弱電配置拉線）」，兩造並簽立「室內設計裝修
    工程委託合約」（下稱系爭合約），是被上訴人依約應依插
    座、弱電設備配置平面圖施作並留設資訊插座出線口，詎被
    上訴人並未施作上開項目之工作，顯未完全履行其契約義務
    。頃因上訴人發現上開情事，乃通知被上訴人前來補作，被
    上訴人竟拒絕履行，雖經上訴人向臺中市政府消費爭議調解
    委員會申請調解，被上訴人卻拒不出席。按民法第227條第1
    項規定：因可歸責於債務人之事由，致為不完全給付者，債
    權人得依關於給付遲延或給付不能之規定行使其權利。上訴
    人前委由訴外人富盛辦公傢俱有限公司（下稱富盛公司）估
    價修補被上訴人未施作之工作，所需費用為新臺幣（下同）
    3萬元。準此，上訴人自得訴請被上訴人賠償等語。並聲明
    ：被上訴人應給付上訴人3萬元，及自起訴狀繕本送達之翌
    日起至清償日止，按週年利率百分之五計算之利息。原審判
    決駁回上訴人之請求。
二、上訴人上訴意旨係以：原判決有民事訴訟法第469條第6款判
    決不備理由及理由矛盾之違背法令，理由如下：(一)原判決認
    為依系爭合約第二條「工程範圍」之約定，被上訴人應依經
    上訴人簽證同意之平面圖、立面圖及工程報價單所列項目進
    行施工。而卷附報價單之「項目（一）」固記載：「水電弱
    電工程—系統櫃體遮住插座電源拉出…（弱電配置拉線）」
    ，惟因卷附報價單所載之工程項目，僅為抽象之記載，至於
    詳細之弱電配置拉線施作內容及其施工細節，自應以經上訴
    人事先同意之「水電弱電修改平面規劃圖」供為施工之依據
    。然查，系爭卷附之「水電弱電修改平面規劃圖」，並未經
    上訴人簽證同意，則原判決所稱「自應以經原告同意之水電
    弱電修改平面規劃圖供為施工依據」云云，其認定事實與卷
    內所附證據，自不相符，其有判決理由不備之違背法令。(二)
    上訴人所主張之請求權基礎係民法第227條第1項之不完全給
    付，然原判決三 (二)(3)2. 卻謂承攬之瑕疵修補，兩者請
    求權基礎不同，要件亦不相同，原判決為前後相異之認定，
    其自有判決理由矛盾之違法。(三)依兩造不爭執之已施工部分
    ，系爭電視櫃牆面上原有之「電源線路」、「TV(即電視訊
    號線路)」已移出於櫃體之外，獨留「TL(即網路線路)」於
    櫃體之內，然該「電源線路」、「TV(即電視訊號線路)」、
    「TL(即網路線路)」均設置於同一插座之處，依一般人之生
    活經驗，何需單獨將「TL(即網路線路)」留於櫃體內，造成
    使用之不便，此於被上訴人施工時，一併移出即可，並不生
    施工之勞費，上訴人何需同意單獨將「TL(即網路線路)」留
    於櫃體內，造成自己使用不便之理，是原判決稱經上訴人同
    意云云，誠有背於一般經驗法則。並聲明：原判決廢棄；被
    上訴人應給付上訴人3萬元，及自起訴狀繕本送達翌日起至
    清償日止，按年息5%計算之利息。
三、本院之判斷：
(一)按小額事件之上訴程序，不得以民事訴訟法第469條第6款之
    「判決不備理由或理由矛盾」為由，指摘原判決為違背法令
    ，蓋小額訴訟程序之判決書得僅記載主文，而就當事人有爭
    執事項，僅於必要時得加註理由要領而已（民事訴訟法第43
    6條之18第1項參照），是小額事件之上訴程序，自不得以「
    判決不備理由或理由矛盾」為由，指摘原判決為違背法令，
    此觀民事訴訟法第436條之32第2項僅有準用同法第468條、
    第469條第1款至第5款之規定，並無準用同法第469條第6款
    之規定，亦可明瞭。故本件上訴意旨主張原判決有民事訴訟
    法第469條第1項第6款「判決不備理由」及「判決理由矛盾
    」之違背法令部分，依上開說明，於法未合。
(二)至於上訴人另謂原判決有違背經驗法則部分，經查：系爭合
    約裝潢工程之施作標的，為一面積僅約12坪之小套房，施作
    項目、範圍有限，此等小規模之工程完成後，上訴人當能輕
    易完成各項驗收。兩造於97年8月25日簽立系爭合約，被上
    訴人進場施作完成後，依約須通過上訴人驗收，始能請領尾
    款。而本件上訴人早於97年9月16日即已付清尾款 (此為兩
    造於原審所不爭執之事實)，若立約當時上訴人確有使用網
    路線之需求，並約定指示被上訴人須將電視櫃牆面之「TL(
    即網路線路)」拉出櫃體外，而被上訴人竟未依約施作者，
    則上訴人於驗收時豈會未發現此一明顯缺失而輕率結清尾款
    ，並遲至其於原審所主張之「99年8月份」才發現此等問題
    ？是上訴人之主張，顯違經驗法則。又將牆面之網路線路拉
    出櫃體外，須耗費若干網路線材及工料，裝潢施作廠商自係
    針對客戶需求及指示，始會將建商於牆面預留之網路線路拉
    出至客戶指定之位置，而不會無端耗費工料。就此上訴人謂
    「被上訴人施工時，一併移出網路線路即可，並不生施工之
    勞費」云云，亦違經驗法則。又上訴人此等「一併移出線路
    」之主張若可採，則本件位於鞋櫃牆面之網路線路、電視線
    路，豈非亦應一併移出櫃體外，上訴人何以獨爭執電視櫃牆
    面之網路線未拉出櫃體外？又就系爭網路線拉出問題，被上
    訴人訴訟代理人於審理時業陳明：「原本上訴人有規畫書桌
    區，一般顧客要拉網路線都會拉到書桌附近，當時上訴人口
    頭上有跟我表示，因為她在逢甲大學教書，都在學校使用網
    路，家裡不需要使用到網路，因為把網路線拉到書桌區距離
    比較長，費用會比較高，所以當時上訴人說不用拉出來，但
    是我基於善意，還是把網路孔從牆壁拉出到櫃體內，避免日
    後使用及維護的困難。上訴人付完尾款、完成驗收二年多才
    提出本件訴訟，已經過了保固期，再為請求並不合理」等語
    ，核其所言合於情理，堪予採信。從而，原審認定兩造並未
    約定被上訴人須將牆面之網路線路拉出櫃體外，故被上訴人
    並未違約一節，無背於一般經驗法則。綜上，本件上訴為無
    理由，應予駁回。
四、末按小額事件之上訴程序法院為訴訟費用之裁判時，應確定
    其費用額，民事訴訟法第436條之32第1項、第436條之19第1
    項定有明文。查上訴人提起本件上訴既經駁回，則上訴人自
    應負擔本件訴訟費用1,500元。
五、據上論結，依民事訴訟法第436條之32第1項、第2項、第436
    條之19第1項、第449條第1項、第78條，判決如主文。
中    華    民    國    100    年    5    月    20    日
                  民事第二庭  審判長法  官  王銘
                                    法  官  鍾啟煒
                                    法  官  蔡建興
以上為正本係照原本作成。
本件不得上訴。
中    華    民    國   100    年    5     月    23    日
                                    書記官  楊金池